【裁判字號】    94,訴緝,69
【裁判日期】    950124
【裁判案由】    違反毒品危害防制條例
【裁判全文】
臺灣臺南地方法院刑事判決              94年度訴緝字第69號
公  訴  人  臺灣台南地方法院檢察署檢察官
被      告  乙○○
上列被告因違反毒品危害防制條例案件，經檢察官提起公訴（92
年度毒偵字第1606號）及移送併辦（94年度毒偵字第3030號），
被告於準備程序就犯罪事實為有罪之陳述，本院合議庭裁定本案
由受命法官獨任行簡式審判程序，判決如下：
    主  文
乙○○連續施用第一級毒品，累犯，處有期徒刑壹年貳月。扣案
第一級毒品海洛因壹包（淨重零點壹參公克）、貳小包（每包含
袋重零點貳伍公克），均沒收銷燬之；扣案注射針筒壹支，沒收
。
    事  實
一、乙○○前因肅清煙毒條例案件，經本院以八十二年度訴字第
    一０三一號判處有期徒刑四年確定；因麻醉藥品管理條例案
    件，經本院以八十五年易字第五四八號判處有期徒刑五月確
    定；因妨害自由案件，經本院以八十五年度易字第八五二號
    判處有期徒刑七月確定；因麻醉藥品管理條例案件，經本院
    以八十五年度訴字第一四０三號判處有期徒刑九月，台灣高
    等法院台南分院以八十五年度上訴字第一七八四號駁回上訴
    確定，經聲請法院定應執行刑，於民國八十九年十一月二十
    八日執行完畢；復因施用毒品案件，經依法院八十八年度毒
    聲字第三六四六號裁定令入戒治處所施以強制戒治，經交付
    保護管束期滿，由台灣台南地方法院檢察署署檢察官於八十
    九年十二月五日以八十九年度戒毒偵字第七三三號為不起訴
    處分確定。
二、詎乙○○仍未警惕，於強制戒治後五年內，復基於施用第一
    級毒品之概括犯意，連續自八十九年十二月二十八日執行完
    畢之時起，至九十四年十一月二十八日，在台南縣永康市○
    ○街四九０號等處，施用第一級毒品海洛因多次，嗣為警於
    九十二年八月十日下午一時許，在台南縣永康市○○街三七
    九巷十號前，當場查獲持有第一級毒品海洛因一小包（淨重
    零點一三公克）、注射針筒一支。乙○○又因另案經通緝，
    於九十四年十一月二十八日上午十二時許，在台南縣永康市
    ○○街五十巷一號前，為警查獲，扣得第一級毒品二小包（
    每包含袋重零點二五公克）。
二、案經臺南市警察局第一分局、台南縣警察局永康分局報告臺
    灣台南地方法院檢察署檢察官偵查起訴及移送併辦。
    理  由
一、上揭事實業據被告乙○○於本院自白供承不諱，而被告之尿
    液經警於九十二年八月十日、九十四年十一月二十八日兩次
    經警採尿送驗後，均呈嗎啡陽性反應，此有臺南縣衛生局、
    及長榮大學尿液檢驗成績書共二紙附卷可稽。另扣案粉末一
    包經法務部調查局鑑定結果，含第一級毒品海洛因成分（淨
    重零點零一三公克，有台南縣警察局永康局毒品初步檢驗報
    告單及法務部調查局九十二年九月四日調科壹字000000000
    號鑑定通知書一紙在卷可佐。被告自白內容已堪認定屬實。
    又扣案之第一級毒品海洛因二小包（每包含袋重零點二五公
    克），有台南市警察局第一分局毒品初步檢驗報告單及照片
    各一紙可證。另被告因施用毒品案件，經依法院八十八年度
    毒  聲字第三六四六號裁定令入戒治處所施以強制戒治，經
    交付保護管束期滿，由台灣台南地方法院檢察署署檢察官於
    八十九年十二月五日以八十九年度戒毒偵字第七三三號為不
    起訴處分確定，有臺灣高等法院被告全國前案紀錄表在卷足
    憑。本件事證明確，被告施用毒品犯行，足以認定。被告於
    強制戒治後五年內再犯本件之罪，依法應予論科。
二、查海洛因屬毒品危害防制條例第二條第二項第一款所列之第
    一級毒品，核被告所為，係犯毒品危害防制條例第十條第一
    項之施用第一級毒品罪。被告非法持有第一級毒品海洛因之
    低度行為，已為其進而施用之高度行為所吸收，不復另論。
    被告先後多次施用第一級毒品之犯行，時間緊接，犯罪構成
    要件相同，顯係基於概括之犯意反覆為之，為連續犯，應依
    刑法第五十六條之規定論以一罪，並依法加重其刑。被告又
    因肅清煙毒條例案件，經本院以八十二年度訴字第一０三一
    號判處有期徒刑四年確定；因麻醉藥品管理條例案件，經本
    院以八十五年易字第五四八號判處有期徒刑五月確定；因妨
    害自由案件，經本院以八十五年度易字第八五二號判處有期
    徒刑七月確定；因麻醉藥品管理條例案件，經本院以八十五
    年度訴字第一四０三號判處有期徒刑九月，台灣高等法院台
    南分院以八十五年度上訴字第一七八四號駁回上訴確定，經
    聲請法院定應執行刑，於民國八十九年十一月二十八日執行
    完畢，有其全國前案紀錄表可稽，其於有期徒刑執行完畢後
    ，五年內再犯本件有期徒刑以上之罪，為累犯，應依法遞加
    重其刑。被告自九十二年八月十日前溯三、四日起，至九十
    四年十一月九日止，及檢察官併案部分（九十四年度毒偵字
    第三０三０號，即九十四年十一月十日起至同年十一月二十
    七日止），連續施用第一級毒品犯行，雖未經起訴，然與起
    訴部分有連續犯之裁判上一罪關係關係，本院自應併予審判
    ，附此敘明。爰審酌被告之犯罪動機、目的、手段及曾因施
    用毒品案件，經強制戒治程序後，仍再犯本件之罪，顯見其
    戒癮之意志力甚為薄弱，惟犯後坦承犯行態度良好，且其本
    質仍屬「病犯」，僅戕害其自身身心，尚未生巨大危害於整
    體社會等一切情狀，量處如主文所示之刑，以資懲儆。按毒
    品危害防制條例已於九十二年七月九日修正公佈，並於九十
    三年一月九日施行，其中第十條並未修正，自無比較適用的
    問題。又被告之犯行連續至九十四年十一月二十八日止，自
    應直接適用修正後之毒品危害防制條例規定論科。
三、按查獲之毒品，不問屬於犯人與否，均沒收銷燬之。毒品危
    害防制條例第十八條第一項前段定有明文。扣案之第一級毒
    品海洛因壹包（淨重零點壹參公克）、貳小包（每包含袋重
    零點貳伍公克），均係毒品危害防制條例第二條第二項第一
    款規定之第一級毒品海洛因無訛，業如前述，故應依同條例
    第十八條第一項前段宣告沒收銷燬之。又扣案之注射針筒壹
    支，係被告所有供施用毒品之器具，業據被告供承在卷，故
    依刑法三十八條一項第二款之規定均宣告沒收之。
據上論斷，應依刑事訴訟法第二百七十三條之一第一項、第二百
九十九條第一項前段，毒品危害防制條例第十條第一項、第十八
條第一項前段，刑法第十一條前段、第五十六條、第四十七條、
第三十八條第一項第二款，判決如主文。
本案經檢察官甲○○到庭執行職務。
中    華    民    國    95    年    1    月     24   日
               刑事第四庭    法  官  宋  明  中
以上正本證明與原本無異。
如不服本判決，應於收受送達後10日內向本院提出上訴書狀（應
附繕本）。
                             書記官  楊  宗  哲
中    華    民    國    95    年    1     月    25    日
附錄本案論罪科刑法條：
毒品危害防制條例第十條第一項
  施用第一級毒品者，處六月以上五年以下有期徒刑。


司法院資訊處製作；財團法人民間司法改革基金會備份。
